臺灣宜蘭地方法院刑事裁定　　　　　　 100年度撤緩字第26號
聲　請　人　臺灣宜蘭地方法院檢察署檢察官
受　刑　人　范瑞鋒
上列聲請人因受刑人違反緩刑宣告（臺灣雲林地方法院96年度訴
字第752號）所定負擔情節重大，聲請撤銷緩刑之宣告，本院裁
定如下：
    主  文
范瑞鋒之緩刑宣告撤銷。
    理  由
一、聲請意旨略以：受刑人范瑞峰因違反藥事法案件，前經臺灣
    雲林地方法院以96年度訴字第752號判決，判處有期徒刑2年
    ，緩刑5年，並於民國98年4月23日確定在案。惟受刑人於緩
    刑期內違反緩刑附條件應遵守事項，已合於刑法第75條之1
    第1項第4款所定撤銷緩刑宣告之原因，爰依刑事訴訟法第47
    6條規定，聲請將上述緩刑之宣告予以撤銷。
二、按違反第74條第2項第1款至第8款所定負擔情節重大者，足
    認原宣告之緩刑難收其預期效果，而有執行刑罰之必要者，
    得撤銷其宣告，刑法第75條之1第1項第4款定有明文。
三、查本件受刑人范瑞峰因違反藥事法案件，經臺灣雲林地方法
    院於民國98年3月31日以96年度訴字第752號判決，判處有期
    徒刑2年，緩刑5年，並諭知應如附表所示分期向被害人支付
    相當之金額，並業已於98年4月23日確定，有前開判決書影
    本及受刑人臺灣高等法院被告前案紀錄表各一份在卷可稽。
    惟受刑人僅支付1期或甚至1期均未支付予被害人陳忠明、李
    水濱、鄧均貴、羅壽棟、汪建宏、黃新田、陳靜宜等人，此
    有訊問筆錄、申請書、交易明細資料在卷可稽，故可知本件
    受刑人本應履行如附表所示緩刑宣告所附條件，然卻未按期
    支付，影響被害人財產權益甚鉅，堪認被告顯無履行意願，
    其違反情節自屬重大，且足認原宣告緩刑難收預期效果，而
    有執行刑罰必要，是其聲請，應予准許。
四、依刑事訴訟法第476條、刑法第75條之1第1項第4款，裁定如
    主文。
中    華    民    國   100    年    8     月    15    日
                  刑事第三庭法  官  鄭貽馨
以上正本證明與原本無異。
如不服本裁定，應於裁定送達後5日內，向本院提出抗告狀。（
應附繕本）
                            書記官  高雪琴
中    華    民    國   100    年    8     月    15    日
附表：被告緩刑期間應支付金額方式一覽表
┌─────────────────────────────────────┐
│附表貳(一)被告范瑞鋒緩刑期間應支付金額方式一覽表                            │
├────┬──────────────────────────┬─────┤
│對應之  │給付之對象、總金額、所分期數、分期金額、應支付之日期│備註      │
│犯罪事實│                                                    │          │
├────┼──────────────────────────┼─────┤
│一(一)    │范瑞鋒應支付被害人張詠湄共新臺幣貳萬柒仟元，分十期，│          │
│        │每期新臺幣貳仟柒佰元，分別於民國九十八年六月十日、民│          │
│        │國九十八年九月十日、民國九十八年十二月十日、民國九十│          │
│        │九年三月十日、民國九十九年六月十日、民國九十九年九月│          │
│        │十日、民國九十九年十二月十日、民國一百年三月十日、民│          │
│        │國一百年六月十日、民國一百年九月十日支付（如遇例假日│          │
│        │，以上期日均順延一日）。                            │          │
├────┼──────────────────────────┼─────┤
│一(二)    │范瑞鋒應支付被害人劉福珍共新臺幣貳萬元，分十期，每期│          │
│        │新臺幣貳仟元，分別於民國九十八年六月十日、民國九十八│          │
│        │年九月十日、民國九十八年十二月十日、民國九十九年三月│          │
│        │十日、民國九十九年六月十日、民國九十九年九月十日、民│          │
│        │國九十九年十二月十日、民國一百年三月十日、民國一百年│          │
│        │六月十日、民國一百年九月十日支付（如遇例假日，以上期│          │
│        │日均順延一日）。                                    │          │
├────┼──────────────────────────┼─────┤
│一(三)    │范瑞鋒應支付被害人王呂悅子共新臺幣貳萬元，分十期，每│          │
│        │期新臺幣貳仟元，分別於民國九十八年六月十日、民國九十│          │
│        │八年九月十日、民國九十八年十二月十日、民國九十九年三│          │
│        │月十日、民國九十九年六月十日、民國九十九年九月十日、│          │
│        │民國九十九年十二月十日、民國一百年三月十日、民國一百│          │
│        │年六月十日、民國一百年九月十日支付（如遇例假日，以上│          │
│        │期日均順延一日）。                                  │          │
├────┼──────────────────────────┼─────┤
│一(四)    │范瑞鋒應支付被害人姚士賓共新臺幣伍萬元，分十期，每期│金額認定之│
│        │新臺幣伍仟元，分別於民國九十八年六月十日、民國九十八│理由如判決│
│        │年九月十日、民國九十八年十二月十日、民國九十九年三月│本文肆四所│
│        │十日、民國九十九年六月十日、民國九十九年九月十日、民│述。      │
│        │國九十九年十二月十日、民國一百年三月十日、民國一百年│          │
│        │六月十日、民國一百年九月十日支付（如遇例假日，以上期│          │
│        │日均順延一日）。                                    │          │
├────┼──────────────────────────┼─────┤
│一(五)    │范瑞鋒應支付被害人林朗垣共新臺幣陸萬伍仟元，分十期，│          │
│        │每期新臺幣陸仟伍佰元，分別於民國九十八年六月十日、民│          │
│        │國九十八年九月十日、民國九十八年十二月十日、民國九十│          │
│        │九年三月十日、民國九十九年六月十日、民國九十九年九月│          │
│        │十日、民國九十九年十二月十日、民國一百年三月十日、民│          │
│        │國一百年六月十日、民國一百年九月十日支付（如遇例假日│          │
│        │，以上期日均順延一日）。                            │          │
├────┼──────────────────────────┼─────┤
│一(六)    │范瑞鋒應支付被害人彭重光共新臺幣萬元，分十期，每期│          │
│        │新臺幣仟元，分別於民國九十八年六月十日、民國九十八│          │
│        │年九月十日、民國九十八年十二月十日、民國九十九年三月│          │
│        │十日、民國九十九年六月十日、民國九十九年九月十日、民│          │
│        │國九十九年十二月十日、民國一百年三月十日、民國一百年│          │
│        │六月十日、民國一百年九月十日支付（如遇例假日，以上期│          │
│        │日均順延一日）。                                    │          │
├────┼──────────────────────────┼─────┤
│一(七)    │范瑞鋒應支付被害人黃爾禮共新臺幣萬陸仟元，分十期，│          │
│        │每期新臺幣仟陸佰元，分別於民國九十八年六月十日、民│          │
│        │國九十八年九月十日、民國九十八年十二月十日、民國九十│          │
│        │九年三月十日、民國九十九年六月十日、民國九十九年九月│          │
│        │十日、民國九十九年十二月十日、民國一百年三月十日、民│          │
│        │國一百年六月十日、民國一百年九月十日支付（如遇例假日│          │
│        │，以上期日均順延一日）。                            │          │
├────┼──────────────────────────┼─────┤
│一(八)    │范瑞鋒應支付被害人蘇國長共新臺幣伍萬壹仟元，分十期，│          │
│        │每期新臺幣伍仟壹佰元，分別於民國九十八年六月十日、民│          │
│        │國九十八年九月十日、民國九十八年十二月十日、民國九十│          │
│        │九年三月十日、民國九十九年六月十日、民國九十九年九月│          │
│        │十日、民國九十九年十二月十日、民國一百年三月十日、民│          │
│        │國一百年六月十日、民國一百年九月十日支付（如遇例假日│          │
│        │，以上期日均順延一日）。                            │          │
├────┼──────────────────────────┼─────┤
│一(九)    │范瑞鋒應支付被害人林雲龍共新臺幣肆萬元，分十期，每期│犯罪所得為│
│        │新臺幣肆仟元，分別於民國九十八年六月十日、民國九十八│伍萬元，其│
│        │年九月十日、民國九十八年十二月十日、民國九十九年三月│中壹萬元已│
│        │十日、民國九十九年六月十日、民國九十九年九月十日、民│於96年12月│
│        │國九十九年十二月十日、民國一百年三月十日、民國一百年│17日給付。│
│        │六月十日、民國一百年九月十日支付（如遇例假日，以上期│（參本院卷│
│        │日均順延一日）。                                    │(四)第91頁）│
├────┼──────────────────────────┼─────┤
│一(十)    │范瑞鋒應支付被害人陳靜宜共新臺幣壹拾萬陸仟貳佰元，│          │
│        │分十期，每期新臺幣壹萬仟陸佰貳拾元，分別於民國九十│          │
│        │八年六月十日、民國九十八年九月十日、民國九十八年十二│          │
│        │月十日、民國九十九年三月十日、民國九十九年六月十日、│          │
│        │民國九十九年九月十日、民國九十九年十二月十日、民國一│          │
│        │百年三月十日、民國一百年六月十日、民國一百年九月十日│          │
│        │支付（如遇例假日，以上期日均順延一日）。            │          │
├────┼──────────────────────────┼─────┤
│一(十一)    │范瑞鋒應支付被害人江仁隆共新臺幣壹拾萬肆仟捌佰元，│          │
│        │分十期，每期新臺幣壹萬仟肆佰捌拾元，分別於民國九十│          │
│        │八年六月十日、民國九十八年九月十日、民國九十八年十二│          │
│        │月十日、民國九十九年三月十日、民國九十九年六月十日、│          │
│        │民國九十九年九月十日、民國九十九年十二月十日、民國一│          │
│        │百年三月十日、民國一百年六月十日、民國一百年九月十日│          │
│        │支付（如遇例假日，以上期日均順延一日）。            │          │
├────┼──────────────────────────┼─────┤
│一(十二)    │范瑞鋒應支付被害人賴明通共新臺幣肆萬捌仟元，分十期，│犯罪所得為│
│        │每期新臺幣肆仟捌佰元，分別於民國九十八年六月十日、民│伍萬元，其│
│        │國九十八年九月十日、民國九十八年十二月十日、民國九十│中貳仟元已│
│        │九年三月十日、民國九十九年六月十日、民國九十九年九月│於96年12月│
│        │十日、民國九十九年十二月十日、民國一百年三月十日、民│9日給付。 │
│        │國一百年六月十日、民國一百年九月十日支付（如遇例假日│（參本院卷│
│        │，以上期日均順延一日）。                            │(四)第92頁）│
├────┼──────────────────────────┼─────┤
│一(十三)    │范瑞鋒應支付被害人黃教修共新臺幣陸萬仟貳佰元，分十│犯罪所得為│
│        │期，每期新臺幣陸仟佰貳拾元，分別於民國九十八年六月│柒萬伍仟貳│
│        │十日、民國九十八年九月十日、民國九十八年十二月十日、│佰元，其中│
│        │民國九十九年三月十日、民國九十九年六月十日、民國九十│壹萬貳仟元│
│        │九年九月十日、民國九十九年十二月十日、民國一百年三月│已於96年12│
│        │十日、民國一百年六月十日、民國一百年九月十日支付（如│月17日給付│
│        │遇例假日，以上期日均順延一日）。                    │。（參本院│
│        │                                                    │卷(四)第93頁│
│        │                                                    │）        │
├────┼──────────────────────────┼─────┤
│一(十四)    │范瑞鋒應支付被害人簡立明共新臺幣壹拾肆萬柒仟元，分十│          │
│        │期，每期新臺幣壹萬肆仟柒佰元，分別於民國九十八年六月│          │
│        │十日、民國九十八年九月十日、民國九十八年十二月十日、│          │
│        │民國九十九年三月十日、民國九十九年六月十日、民國九十│          │
│        │九年九月十日、民國九十九年十二月十日、民國一百年三月│          │
│        │十日、民國一百年六月十日、民國一百年九月十日支付（如│          │
│        │遇例假日，以上期日均順延一日）。                    │          │
├────┼──────────────────────────┼─────┤
│二      │范瑞鋒應支付被害人黃火茂共新臺幣伍萬貳仟貳佰元，分十│          │
│        │期，每期新臺幣伍仟貳佰貳拾元，分別於民國九十八年六月│          │
│        │十日、民國九十八年九月十日、民國九十八年十二月十日、│          │
│        │民國九十九年三月十日、民國九十九年六月十日、民國九十│          │
│        │九年九月十日、民國九十九年十二月十日、民國一百年三月│          │
│        │十日、民國一百年六月十日、民國一百年九月十日支付（如│          │
│        │遇例假日，以上期日均順延一日）。                    │          │
├────┼──────────────────────────┼─────┤
│三      │范瑞鋒應支付被害人陳城共新臺幣壹拾萬元，分十期，每期│          │
│        │新臺幣壹萬元，分別於民國九十八年六月十日、民國九十八│          │
│        │年九月十日、民國九十八年十二月十日、民國九十九年三月│          │
│        │十日、民國九十九年六月十日、民國九十九年九月十日、民│          │
│        │國九十九年十二月十日、民國一百年三月十日、民國一百年│          │
│        │六月十日、民國一百年九月十日支付（如遇例假日，以上期│          │
│        │日均順延一日）。                                    │          │
├────┼──────────────────────────┼─────┤
│四      │范瑞鋒應支付被害人林連國共新臺幣伍萬仟陸佰元，分十│犯罪所得為│
│        │期，每期新臺幣伍仟佰陸拾元，分別於民國九十八年六月│陸萬陸仟陸│
│        │十日、民國九十八年九月十日、民國九十八年十二月十日、│佰元，其中│
│        │民國九十九年三月十日、民國九十九年六月十日、民國九十│壹萬仟元│
│        │九年九月十日、民國九十九年十二月十日、民國一百年三月│已於96年12│
│        │十日、民國一百年六月十日、民國一百年九月十日支付（如│月21日給付│
│        │遇例假日，以上期日均順延一日）。                    │。（參本院│
│        │                                                    │卷(四)第94頁│
│        │                                                    │）        │
├────┼──────────────────────────┼─────┤
│五      │范瑞鋒應支付被害人陳木興共新臺幣柒萬貳仟元，分十期，│          │
│        │每期新臺幣柒仟貳佰元，分別於民國九十八年六月十日、民│          │
│        │國九十八年九月十日、民國九十八年十二月十日、民國九十│          │
│        │九年三月十日、民國九十九年六月十日、民國九十九年九月│          │
│        │十日、民國九十九年十二月十日、民國一百年三月十日、民│          │
│        │國一百年六月十日、民國一百年九月十日支付（如遇例假日│          │
│        │，以上期日均順延一日）。                            │          │
├────┼──────────────────────────┼─────┤
│六      │范瑞鋒應支付被害人賴進發共新臺幣肆萬柒仟肆佰元，分十│犯罪所得為│
│        │期，每期新臺幣肆仟柒佰肆拾元，分別於民國九十八年六月│柒萬柒仟肆│
│        │十日、民國九十八年九月十日、民國九十八年十二月十日、│佰元，其中│
│        │民國九十九年三月十日、民國九十九年六月十日、民國九十│萬元已於│
│        │九年九月十日、民國九十九年十二月十日、民國一百年三月│96年12月17│
│        │十日、民國一百年六月十日、民國一百年九月十日支付（如│日給付。（│
│        │遇例假日，以上期日均順延一日）。                    │參本院卷(四)│
│        │                                                    │第95頁）  │
├────┼──────────────────────────┼─────┤
│七      │范瑞鋒應支付被害人蘇士誠共新臺幣萬陸仟元，分十期，│          │
│        │每期新臺幣仟陸佰元，分別於民國九十八年六月十日、民│          │
│        │國九十八年九月十日、民國九十八年十二月十日、民國九十│          │
│        │九年三月十日、民國九十九年六月十日、民國九十九年九月│          │
│        │十日、民國九十九年十二月十日、民國一百年三月十日、民│          │
│        │國一百年六月十日、民國一百年九月十日支付（如遇例假日│          │
│        │，以上期日均順延一日）。                            │          │
├────┼──────────────────────────┼─────┤
│八      │范瑞鋒應支付被害人李定國共新臺幣壹拾肆萬伍仟肆佰元，│          │
│        │分十期，每期新臺幣壹萬肆仟伍佰肆拾元，分別於民國九十│          │
│        │八年六月十日、民國九十八年九月十日、民國九十八年十二│          │
│        │月十日、民國九十九年三月十日、民國九十九年六月十日、│          │
│        │民國九十九年九月十日、民國九十九年十二月十日、民國一│          │
│        │百年三月十日、民國一百年六月十日、民國一百年九月十日│          │
│        │支付（如遇例假日，以上期日均順延一日）。            │          │
├────┼──────────────────────────┼─────┤
│九      │范瑞鋒應支付被害人李國照共新臺幣壹拾陸萬貳仟元，分十│          │
│        │期，每期新臺幣壹萬陸仟貳佰元，分別於民國九十八年六月│          │
│        │十日、民國九十八年九月十日、民國九十八年十二月十日、│          │
│        │民國九十九年三月十日、民國九十九年六月十日、民國九十│          │
│        │九年九月十日、民國九十九年十二月十日、民國一百年三月│          │
│        │十日、民國一百年六月十日、民國一百年九月十日支付（如│          │
│        │遇例假日，以上期日均順延一日）。                    │          │
├────┼──────────────────────────┼─────┤
│十      │范瑞鋒應支付被害人江文忠共新臺幣陸萬伍仟捌佰元，分十│犯罪所得為│
│        │期，每期新臺幣陸仟伍佰捌拾元，分別於民國九十八年六月│陸萬柒仟捌│
│        │十日、民國九十八年九月十日、民國九十八年十二月十日、│佰元，其中│
│        │民國九十九年三月十日、民國九十九年六月十日、民國九十│貳仟元已於│
│        │九年九月十日、民國九十九年十二月十日、民國一百年三月│96年12月17│
│        │十日、民國一百年六月十日、民國一百年九月十日支付（如│日給付。（│
│        │遇例假日，以上期日均順延一日）。                    │參本院卷(四)│
│        │                                                    │第96頁）  │
├────┼──────────────────────────┼─────┤
│十一      │范瑞鋒應支付被害人陳哲強共新臺幣壹拾萬零捌佰元，分十│          │
│        │期，每期新臺幣壹萬零捌拾元，分別於民國九十八年六月十│          │
│        │日、民國九十八年九月十日、民國九十八年十二月十日、民│          │
│        │國九十九年三月十日、民國九十九年六月十日、民國九十九│          │
│        │年九月十日、民國九十九年十二月十日、民國一百年三月十│          │
│        │日、民國一百年六月十日、民國一百年九月十日支付（如遇│          │
│        │例假日，以上期日均順延一日）。                      │          │
├────┼──────────────────────────┼─────┤
│十二      │范瑞鋒應支付被害人林春田共新臺幣壹拾萬柒仟元，分十│          │
│        │期，每期新臺幣壹萬仟柒佰元，分別於民國九十八年六月│          │
│        │十日、民國九十八年九月十日、民國九十八年十二月十日、│          │
│        │民國九十九年三月十日、民國九十九年六月十日、民國九十│          │
│        │九年九月十日、民國九十九年十二月十日、民國一百年三月│          │
│        │十日、民國一百年六月十日、民國一百年九月十日支付（如│          │
│        │遇例假日，以上期日均順延一日）。                    │          │
├────┼──────────────────────────┼─────┤
│十三      │范瑞鋒應支付被害人藍添益共新臺幣壹拾肆萬貳仟元，分十│          │
│        │期，每期新臺幣壹萬肆仟貳佰元，分別於民國九十八年六月│          │
│        │十日、民國九十八年九月十日、民國九十八年十二月十日、│          │
│        │民國九十九年三月十日、民國九十九年六月十日、民國九十│          │
│        │九年九月十日、民國九十九年十二月十日、民國一百年三月│          │
│        │十日、民國一百年六月十日、民國一百年九月十日支付（如│          │
│        │遇例假日，以上期日均順延一日）。                    │          │
├────┼──────────────────────────┼─────┤
│十四      │范瑞鋒與宋連興應連帶支付被害人徐垂舒共新臺幣柒萬貳仟│          │
│        │元，分十期，每期新臺幣柒仟貳佰元，分別於民國九十八年│          │
│        │六月十日、民國九十八年九月十日、民國九十八年十二月十│          │
│        │日、民國九十九年三月十日、民國九十九年六月十日、民國│          │
│        │九十九年九月十日、民國九十九年十二月十日、民國一百年│          │
│        │三月十日、民國一百年六月十日、民國一百年九月十日支付│          │
│        │（如遇例假日，以上期日均順延一日）。                │          │
├────┼──────────────────────────┼─────┤
│十五      │范瑞鋒與宋連興連帶應支付被害人黃榮壽共新臺幣捌萬貳仟│          │
│        │佰元，分十期，每期新臺幣捌仟貳佰拾元，分別於民國│          │
│        │九十八年六月十日、民國九十八年九月十日、民國九十八年│          │
│        │十二月十日、民國九十九年三月十日、民國九十九年六月十│          │
│        │日、民國九十九年九月十日、民國九十九年十二月十日、民│          │
│        │國一百年三月十日、民國一百年六月十日、民國一百年九月│          │
│        │十日支付（如遇例假日，以上期日均順延一日）。        │          │
├────┼──────────────────────────┼─────┤
│十六      │范瑞鋒應支付被害人邱月榮共新臺幣柒萬陸仟元，分十期，│          │
│        │每期新臺幣柒仟陸佰元，分別於民國九十八年六月十日、民│          │
│        │國九十八年九月十日、民國九十八年十二月十日、民國九十│          │
│        │九年三月十日、民國九十九年六月十日、民國九十九年九月│          │
│        │十日、民國九十九年十二月十日、民國一百年三月十日、民│          │
│        │國一百年六月十日、民國一百年九月十日支付（如遇例假日│          │
│        │，以上期日均順延一日）。                            │          │
├────┼──────────────────────────┼─────┤
│十七      │范瑞鋒與宋連興應連帶支付被害人張玉章共新臺幣柒萬陸仟│          │
│        │元，分十期，每期新臺幣柒仟陸佰元，分別於民國九十八年│          │
│        │六月十日、民國九十八年九月十日、民國九十八年十二月十│          │
│        │日、民國九十九年三月十日、民國九十九年六月十日、民國│          │
│        │九十九年九月十日、民國九十九年十二月十日、民國一百年│          │
│        │三月十日、民國一百年六月十日、民國一百年九月十日支付│          │
│        │（如遇例假日，以上期日均順延一日）。                │          │
├────┼──────────────────────────┼─────┤
│十八      │范瑞鋒與宋連興應連帶支付被害人周春貴共新臺幣貳萬捌仟│犯罪所得為│
│        │貳佰元，分十期，每期新臺幣貳仟捌佰貳拾元，分別於民國│萬捌仟貳│
│        │九十八年六月十日、民國九十八年九月十日、民國九十八年│佰元，其中│
│        │十二月十日、民國九十九年三月十日、民國九十九年六月十│壹萬元已於│
│        │日、民國九十九年九月十日、民國九十九年十二月十日、民│96年12月4 │
│        │國一百年三月十日、民國一百年六月十日、民國一百年九月│日給付。（│
│        │十日支付（如遇例假日，以上期日均順延一日）。        │參本院卷(四)│
│        │                                                    │第97頁）  │
├────┼──────────────────────────┼─────┤
│十九      │范瑞鋒與宋連興應連帶支付被害人劉秀滿共新臺幣壹拾肆萬│          │
│        │貳仟元，分十期，每期新臺幣壹萬肆仟貳佰元，分別於民國│          │
│        │九十八年六月十日、民國九十八年九月十日、民國九十八年│          │
│        │十二月十日、民國九十九年三月十日、民國九十九年六月十│          │
│        │日、民國九十九年九月十日、民國九十九年十二月十日、民│          │
│        │國一百年三月十日、民國一百年六月十日、民國一百年九月│          │
│        │十日支付（如遇例假日，以上期日均順延一日）。        │          │
├────┼──────────────────────────┼─────┤
│二十      │范瑞鋒與宋秀勤應連帶支付被害人張再振共新臺幣捌萬貳仟│          │
│        │佰元，分十期，每期新臺幣捌仟貳佰拾元，分別於民國│          │
│        │九十八年六月十日、民國九十八年九月十日、民國九十八年│          │
│        │十二月十日、民國九十九年三月十日、民國九十九年六月十│          │
│        │日、民國九十九年九月十日、民國九十九年十二月十日、民│          │
│        │國一百年三月十日、民國一百年六月十日、民國一百年九月│          │
│        │十日支付（如遇例假日，以上期日均順延一日）。        │          │
├────┼──────────────────────────┼─────┤
│      │犯罪所得為壹拾壹萬元，已全數於96年5月9日給付被害人彭│          │
│        │郁枝，不再命給付。（參本院卷(四)第51頁）              │          │
├────┼──────────────────────────┼─────┤
│      │范瑞鋒與宋連興應連帶支付被害人曹嬿鎔共新臺幣貳萬元，│犯罪所得為│
│        │分十期，每期新臺幣貳仟元，分別於民國九十八年六月十日│萬伍仟元│
│        │、民國九十八年九月十日、民國九十八年十二月十日、民國│，其中壹萬│
│        │九十九年三月十日、民國九十九年六月十日、民國九十九年│伍仟元已於│
│        │九月十日、民國九十九年十二月十日、民國一百年三月十日│96年12月6 │
│        │、民國一百年六月十日、民國一百年九月十日支付（如遇例│日給付。（│
│        │假日，以上期日均順延一日）。                        │參本院卷(四)│
│        │                                                    │第98頁）  │
├────┼──────────────────────────┼─────┤
│      │范瑞鋒、宋連興、黃明揚及林梅桂應連帶支付被害人陳錫章│          │
│        │共新臺幣柒萬玖仟貳佰元，分十期，每期新臺幣柒仟玖佰貳│          │
│        │拾元，分別於民國九十八年六月十日、民國九十八年九月十│          │
│        │日、民國九十八年十二月十日、民國九十九年三月十日、民│          │
│        │國九十九年六月十日、民國九十九年九月十日、民國九十九│          │
│        │年十二月十日、民國一百年三月十日、民國一百年六月十日│          │
│        │、民國一百年九月十日支付（如遇例假日，以上期日均順延│          │
│        │一日）。                                            │          │
├────┼──────────────────────────┼─────┤
│      │范瑞鋒、馮玲娜及陳文魁應連帶支付被害人李正男共新臺幣│          │
│        │伍萬壹仟佰元，分十期，每期新臺幣伍仟壹佰拾元，分│          │
│        │別於民國九十八年六月十日、民國九十八年九月十日、民國│          │
│        │九十八年十二月十日、民國九十九年三月十日、民國九十九│          │
│        │年六月十日、民國九十九年九月十日、民國九十九年十二月│          │
│        │十日、民國一百年三月十日、民國一百年六月十日、民國一│          │
│        │百年九月十日支付（如遇例假日，以上期日均順延一日）。│          │
├────┼──────────────────────────┼─────┤
│      │犯罪所得為壹拾伍萬肆仟肆佰元，已全數於96年5月4日給付│          │
│        │被害人張堂鎬，不再命給付。（參本院卷(四)第48頁）      │          │
├────┼──────────────────────────┼─────┤
│      │范瑞鋒、宋連興、黃明揚及林梅桂應連帶支付被害人周松共│          │
│        │新臺幣壹拾伍萬肆仟肆佰元，分十期，每期新臺幣壹萬伍仟│          │
│        │肆佰肆拾元，分別於民國九十八年六月十日、民國九十八年│          │
│        │九月十日、民國九十八年十二月十日、民國九十九年三月十│          │
│        │日、民國九十九年六月十日、民國九十九年九月十日、民國│          │
│        │九十九年十二月十日、民國一百年三月十日、民國一百年六│          │
│        │月十日、民國一百年九月十日支付（如遇例假日，以上期日│          │
│        │均順延一日）。                                      │          │
├────┼──────────────────────────┼─────┤
│      │范瑞鋒、宋連興應連帶支付被害人黃羅月娥共新臺幣壹拾伍│          │
│        │萬肆仟肆佰元，分十期，每期新臺幣壹萬伍仟肆佰肆拾元，│          │
│        │分別於民國九十八年六月十日、民國九十八年九月十日、民│          │
│        │國九十八年十二月十日、民國九十九年三月十日、民國九十│          │
│        │九年六月十日、民國九十九年九月十日、民國九十九年十二│          │
│        │月十日、民國一百年三月十日、民國一百年六月十日、民國│          │
│        │一百年九月十日支付（如遇例假日，以上期日均順延一日）│          │
│        │。                                                  │          │
├────┼──────────────────────────┼─────┤
│      │范瑞鋒、宋連興、馮玲娜及陳文魁應連帶支付被害人王惠緩│犯罪所得為│
│        │共新臺幣壹拾壹萬貳仟元，分十期，每期新臺幣壹萬壹仟貳│壹拾肆萬肆│
│        │佰元，分別於民國九十八年六月十日、民國九十八年九月十│仟元，其中│
│        │日、民國九十八年十二月十日、民國九十九年三月十日、民│萬貳仟元│
│        │國九十九年六月十日、民國九十九年九月十日、民國九十九│已於96年12│
│        │年十二月十日、民國一百年三月十日、民國一百年六月十日│月5日給付 │
│        │、民國一百年九月十日支付（如遇例假日，以上期日均順延│。（參本院│
│        │一日）。                                            │卷(四)第99頁│
│        │                                                    │）        │
├────┼──────────────────────────┼─────┤
│      │范瑞鋒、宋連興、陳文魁及馮玲娜應連帶支付被害人陳忠明│          │
│        │共新臺幣壹拾肆萬捌仟元，分十期，每期新臺幣壹萬肆仟捌│          │
│        │佰元，分別於民國九十八年六月十日、民國九十八年九月十│          │
│        │日、民國九十八年十二月十日、民國九十九年三月十日、民│          │
│        │國九十九年六月十日、民國九十九年九月十日、民國九十九│          │
│        │年十二月十日、民國一百年三月十日、民國一百年六月十日│          │
│        │、民國一百年九月十日支付（如遇例假日，以上期日均順延│          │
│        │一日）。                                            │          │
├────┼──────────────────────────┼─────┤
│      │范瑞鋒、宋連興、黃明揚及林梅桂應連帶支付被害人董孫攀│          │
│        │雲共新臺幣柒萬玖仟元，分十期，每期新臺幣柒仟玖佰元，│          │
│        │分別於民國九十八年六月十日、民國九十八年九月十日、民│          │
│        │國九十八年十二月十日、民國九十九年三月十日、民國九十│          │
│        │九年六月十日、民國九十九年九月十日、民國九十九年十二│          │
│        │月十日、民國一百年三月十日、民國一百年六月十日、民國│          │
│        │一百年九月十日支付（如遇例假日，以上期日均順延一日）│          │
│        │。                                                  │          │
├────┼──────────────────────────┼─────┤
│      │犯罪所得陸萬元，已全數於96年5月8日給付被害人胡黃碧玉│          │
│        │，不再命為給付。（參本院卷(四)第49頁）                │          │
├────┼──────────────────────────┼─────┤
│      │犯罪所得柒萬玖仟陸佰元，已全數於96年5月8日給付被害人│          │
│        │李應昌，不再命為給付。（參本院卷(四)第50頁）          │          │
├────┼──────────────────────────┼─────┤
│      │范瑞鋒、宋連興、馮玲娜及陳文魁應連帶支付被害人李水濱│犯罪所得壹│
│        │共新臺幣壹拾貳萬捌仟捌佰元，分十期，每期新臺幣壹萬貳│拾陸萬仟│
│        │仟捌佰捌拾元，分別於民國九十八年六月十日、民國九十八│捌佰元，已│
│        │年九月十日、民國九十八年十二月十日、民國九十九年三月│於96年12月│
│        │十日、民國九十九年六月十日、民國九十九年九月十日、民│5日給付被 │
│        │國九十九年十二月十日、民國一百年三月十日、民國一百年│人萬伍仟│
│        │六月十日、民國一百年九月十日支付（如遇例假日，以上期│元。（參本│
│        │日均順延一日）。                                    │院卷(四)第10│
│        │                                                    │0頁）     │
├────┼──────────────────────────┼─────┤
│      │犯罪所得壹拾伍萬柒仟捌佰元，已全數於96年5月10日給付 │          │
│        │被害人林進發，不再命為給付。（參本院卷(四)第52頁）    │          │
├────┼──────────────────────────┼─────┤
│      │范瑞鋒、宋連興、黃明揚及林梅桂應連帶支付被害人黃新田│犯罪所得壹│
│        │共新臺幣陸萬伍仟元，分十期，每期新臺幣陸仟伍佰元，分│捌萬伍仟元│
│        │別於民國九十八年六月十日、民國九十八年九月十日、民國│，已於96年│
│        │九十八年十二月十日、民國九十九年三月十日、民國九十九│12月6日給 │
│        │年六月十日、民國九十九年九月十日、民國九十九年十二月│付被害人貳│
│        │十日、民國一百年三月十日、民國一百年六月十日、民國一│萬元。（參│
│        │百年九月十日支付（如遇例假日，以上期日均順延一日）。│本院卷(四)第│
│        │                                                    │101頁）   │
├────┼──────────────────────────┼─────┤
│      │范瑞鋒、宋連興應連帶支付被害人陳月嬌共新臺幣捌萬伍仟│犯罪所得壹│
│        │玖佰元，分十期，每期新臺幣捌仟伍佰玖拾元，分別於民國│拾壹萬零玖│
│        │九十八年六月十日、民國九十八年九月十日、民國九十八年│佰元，已於│
│        │十二月十日、民國九十九年三月十日、民國九十九年六月十│96年12月17│
│        │日、民國九十九年九月十日、民國九十九年十二月十日、民│日給付被害│
│        │國一百年三月十日、民國一百年六月十日、民國一百年九月│人貳萬伍仟│
│        │十日支付（如遇例假日，以上期日均順延一日）。        │元。（參本│
│        │                                                    │院卷(四)第  │
│        │                                                    │102 頁）  │
├────┼──────────────────────────┼─────┤
│      │范瑞鋒、劉仁欽應連帶支付被害人魏金田共新臺幣肆仟伍佰│犯罪所得柒│
│        │元，分十期，每期新臺幣肆佰伍拾元，分別於民國九十八年│萬玖仟伍佰│
│        │六月十日、民國九十八年九月十日、民國九十八年十二月十│元，已於96│
│        │日、民國九十九年三月十日、民國九十九年六月十日、民國│年3月間給 │
│        │九十九年九月十日、民國九十九年十二月十日、民國一百年│付被害人柒│
│        │三月十日、民國一百年六月十日、民國一百年九月十日支付│萬伍仟元。│
│        │（如遇例假日，以上期日均順延一日）。                │（參96年偵│
│        │                                                    │卷(一)第2408│
│        │                                                    │號第101至 │
│        │                                                    │104頁）   │
├────┼──────────────────────────┼─────┤
│      │范瑞鋒、宋秀勤應連帶支付被害人羅壽埬共新臺幣貳萬柒仟│          │
│        │伍佰元，分十期，每期新臺幣貳仟柒佰伍拾元，分別於民國│          │
│        │九十八年六月十日、民國九十八年九月十日、民國九十八年│          │
│        │十二月十日、民國九十九年三月十日、民國九十九年六月十│          │
│        │日、民國九十九年九月十日、民國九十九年十二月十日、民│          │
│        │國一百年三月十日、民國一百年六月十日、民國一百年九月│          │
│        │十日支付（如遇例假日，以上期日均順延一日）。        │          │
├────┼──────────────────────────┼─────┤
│      │范瑞鋒、宋連興、馮玲娜及陳文魁應連帶支付被害人鄧均貴│犯罪所得玖│
│        │共新臺幣陸萬仟元，分十期，每期新臺幣陸仟佰元，分│萬元，已於│
│        │別於民國九十八年六月十日、民國九十八年九月十日、民國│96年12月7 │
│        │九十八年十二月十日、民國九十九年三月十日、民國九十九│日給付被害│
│        │年六月十日、民國九十九年九月十日、民國九十九年十二月│人貳萬柒仟│
│        │十日、民國一百年三月十日、民國一百年六月十日、民國一│元。（參本│
│        │百年九月十日支付（如遇例假日，以上期日均順延一日）。│院卷(四)第10│
│        │                                                    │3頁）     │
├────┼──────────────────────────┼─────┤
│      │范瑞鋒、宋連興、黃明揚及林梅桂應連帶支付被害人陳仁鑑│犯罪所得捌│
│        │共新臺幣伍萬捌仟佰元，分十期，每期新臺幣伍仟捌佰│萬貳仟佰│
│        │拾元，分別於民國九十八年六月十日、民國九十八年九月十│元，已於96│
│        │日、民國九十八年十二月十日、民國九十九年三月十日、民│年12月6日 │
│        │國九十九年六月十日、民國九十九年九月十日、民國九十九│給付被害人│
│        │年十二月十日、民國一百年三月十日、民國一百年六月十日│貳萬肆仟元│
│        │、民國一百年九月十日支付（如遇例假日，以上期日均順延│。（參本院│
│        │一日）。                                            │卷(四)第104 │
│        │                                                    │頁）      │
├────┼──────────────────────────┼─────┤
│      │范瑞鋒、宋連興、黃明揚及林梅桂應連帶支付被害人王秋夏│          │
│        │共新臺幣捌萬貳仟伍佰元，分十期，每期新臺幣捌仟貳佰伍│          │
│        │拾元，分別於民國九十八年六月十日、民國九十八年九月十│          │
│        │日、民國九十八年十二月十日、民國九十九年三月十日、民│          │
│        │國九十九年六月十日、民國九十九年九月十日、民國九十九│          │
│        │年十二月十日、民國一百年三月十日、民國一百年六月十日│          │
│        │、民國一百年九月十日支付（如遇例假日，以上期日均順延│          │
│        │一日）。                                            │          │
├────┼──────────────────────────┼─────┤
│      │犯罪所得壹拾陸萬柒仟肆佰元，已全數於96年5月4日給付被│          │
│        │害人吳素貞，不再命為給付。（參本院卷(四)第47頁）      │          │
├────┼──────────────────────────┼─────┤
│      │范瑞鋒、宋連興及林敏慧應連帶支付被害人陳義權共新臺幣│犯罪所得伍│
│        │貳仟元，分十期，每期新臺幣貳佰元，分別於民國九十八年│萬玖仟柒佰│
│        │六月十日、民國九十八年九月十日、民國九十八年十二月十│元，已於96│
│        │日、民國九十九年三月十日、民國九十九年六月十日、民國│年5月28日 │
│        │九十九年九月十日、民國九十九年十二月十日、民國一百年│給付被害人│
│        │三月十日、民國一百年六月十日、民國一百年九月十日支付│伍萬柒仟柒│
│        │（如遇例假日，以上期日均順延一日）。                │佰元。（參│
│        │                                                    │本院卷(四)第│
│        │                                                    │54頁）    │
├────┼──────────────────────────┼─────┤
│支付公庫│范瑞鋒向公庫支付新臺幣伍拾萬元，分十期，每期新臺幣伍│          │
│        │萬元，分別於民國一百年十二月十日、民國一百零一年月│          │
│        │十日、民國一百零一年六月十日、民國一百零一年九月十日│          │
│        │、民國一百零一年十二月十日、民國一百零二年三月十日、│          │
│        │民國一百零二年六月十日、民國一百零二年九月十日、民國│          │
│        │一百零二年十二月十日、民國一百零三年三月十日支付（如│          │
│        │遇例假日，以上期日均順延一日）。                    │          │
└────┴──────────────────────────┴─────┘